【裁判字號】    92,交抗,115
【裁判日期】    921013
【裁判案由】    聲明異議
【裁判全文】
臺灣高等法院高雄分院交通事件裁定                九十二年度交抗字第一一五號
    抗  告  人  甲○○
右抗告人因違反道路交通管理處罰條例案件，不服臺灣屏東地方法院九十二年度交聲
字第八五號，中華民國九十二年八月二十七日裁定，提起抗告，本院裁定如左：
    主  文
抗告駁回。
    理  由
一、原裁定意旨略以：異議人即受處分人甲○○所有之車牌號碼八Ｍ—五三三五號自
    用小客車，於民國九十二年五月六日二十一時六分許，由李昆憲駕駛，行經台南
    縣台八十六線第八點五公里路段時，因後車牌裝置霓虹燈泡，使不能辨認其牌號
    ，而為台南縣警察局交通隊警員林周群、楊清聰查獲，並當場以違反道路交通管
    理處罰條例第十三條第一款規定製單舉發，並由交通部公路總局高雄區監理所屏
    東監理站裁處罰鍰新臺幣（下同）四千元。前開違規事實有台南縣警察局九十二
    年五月六日南縣警交字第Ｍ00000000號舉發違反道路交通管理事件通知
    單一紙在卷可憑，復經原審訊據警員楊清聰證詞及違規當時現場錄影光碟所示，
    系爭車輛後方車牌上沿裝置兩只藍色燈泡，係處於通電狀態，於後方煞車燈啟動
    同時會發出亮光，於約二至三公尺外攝影將影響該車車號之辨識，將鏡頭拉近後
    始能看清等情，亦經原審當庭勘驗明確，足證異議人甲○○所有之系爭自用小客
    車確係有安裝燈泡，使不能辨識其牌號之事實。異議人所辯燈泡線路已故障，不
    能發出光線云云，顯係卸飾之詞，殊無可採；又，查道路交通管理處罰條例第十
    三條第一款之所由設，乃立法者為使汽車所有人就其法律上義務之違反應負其行
    政處罰責任，以加強道路交通管理之行政目的所為之規定，而該條款所謂「使不
    能辨認其牌號者」，僅須達有致道路交通管理機關不能辨認其牌號之虞即為已足
    ，不以該牌號事實上已達不能辨認之情形為必要；亦即該條款規定所欲處罰者，
    係汽車所有人主觀上有使其車輛牌號不能辨認之意圖，而客觀上有實施「損毀、
    變造、塗抹、污損或安裝其他器具於汽車牌照」之行為者，即為其處罰對象，因
    是時行為人此舉已有礙於道路交通管理機關上開行政目的之達成。而原審觀諸卷
    附之光碟及翻印之違規照片二幀，該違規車輛其牌照「八Ｍ」及「三三五」等英
    文字母及阿拉伯數字，於上開燈泡亮起時，確已達有不能辨認之虞之情形，認為
    違規事實明確，原處分機關之裁罰於法並無違誤或不當之處，聲明異議核無理由
    ，予以駁回。
二、抗告意旨略以：抗告人車後小燈炮早已損壞，遭警查獲當時並無燈光，且該燈光
    係ＬＥＤ所致，並非霓虹燈泡，請求撤銷原裁定云云。按損害或變造汽車牌照、
    塗抹污損牌照，或以安裝其他器具之方式，使其不能辨認其牌號者，處汽車所有
    人二千四百元以上四千八百元以下罰鍰，並責令申請換領牌照或改正，道路交通
    管理處罰條例第十三條第一款定有明文。而依交通部八十一年二月十八日交路
    字第○○五五七八號函釋，「使不能辨認其號牌」並非單指肉眼不能辨認，凡以
    各種手段至科學儀器不能辨認者亦屬之。經查本件觀諸卷附之光碟及翻印之違規
    照片二幀，系爭車輛後方車牌上裝置兩只藍色燈泡，於後方煞車燈啟動時會發出
    亮光，於二至三公尺外攝影會影響車號辨識，業經原審當庭勘驗明確，足認抗告
    人所稱燈泡早已損壞不能發出光線云云，顯係卸飾之詞，核無可採；又抗告人另
    稱該燈光係ＬＥＤ所致而非原處分機關所稱之「霓虹燈」，縱認屬實，然不影響
    該燈光致達不能辨認牌號違規之情形。從而原審駁回異議，並無違誤，本件抗告
    為無理由，應予駁回。
三、據上論結，應依道路交通案件處理辦法第二十六條，刑事訴訟法第四百十二條，
    裁定如主文。
中    華    民    國      九十二      年      十      月     十三   日
                              臺灣高等法院高雄分院刑事第七庭
                                  審判長法官  李春昌
                                        法官  黃憲文
                                        法官  莊飛宗
右正本證明與原本無異。
不得再抗告。
                                  法院書記官  張明賢
中    華    民    國      九十二      年      十      月     十三   日


司法院資訊處製作；財團法人民間司法改革基金會備份。
